臺灣高雄地方法院刑事判決　　　　　　　100年度金訴字第1號
公　訴　人　臺灣高雄地方法院檢察署檢察官
被　　　告　謝正雄
選任辯護人　施廷勳律師
上列被告因違反銀行法案件，經檢察官提起公訴（99年度偵字第
4209號），本院判決如下：
    主    文
謝正雄共同違反除法律另有規定者外，非銀行不得經營辦理國內
外匯兌業務之規定，處有期徒刑壹年玖月。緩刑伍年，並應向公
庫支付新臺幣貳拾萬元。
    事    實
一、謝正雄前於民國（下同）92年間起，在大陸地區廣東省佛山
    市南海區投資從事廢五金、服飾買賣業，其明知除法律另有
    規定外，非銀行不得辦理國內外匯兌業務，竟與大陸地區廣
    東籍、真實姓名年籍不詳、名喚「王啟東」之成年男子，共
    同基於違法辦理國內外匯兌業務之犯意聯絡，自96年9 月14
    日起至97年1 月17日間止，由謝正雄提供自己及友人張國南
    、劉昌明、陳志明所有、分別開立兆豐國際商業銀行（合併
    前為中國國際商業銀行）太平分行帳戶（帳號：分別000000
    00000 號、00000000000 號、00000000000 號、0000000000
    0 號，下稱兆豐銀行帳戶），及謝正雄配偶李蕙君（另經台
    灣高雄地方法院檢察署檢察官以99年度偵字第4209號為不起
    訴處分）所有開立臺灣中小企業銀行帳戶（帳號：00000000
    000 號，下稱台灣企銀帳戶），而該大陸地區人士「王啟東
    」招攬客戶，並受渠等客戶委託，兌換新臺幣及人民幣以賺
    取匯差。兌換方式為先約定計算出新臺幣兌換人民幣之匯率
    後，分別依：(一)在大陸地區經商之客戶如有人民幣之需求，
    可在臺灣地區將新臺幣匯入謝正雄所提供上開兆豐銀行、台
    灣企銀等帳戶後，待謝正雄確認款項收取無誤後，通知由該
    大陸地區人士「王啟東」在大陸地區，交付人民幣予其客戶
    ；(二)在大陸地區經商之客戶如有新臺幣之需求，可在大陸地
    區將人民幣交付該大陸地區人士「王啟東」後，由該「王啟
    東」以電話或傳真通知謝正雄，再由謝正雄將新臺幣款項以
    轉帳方式，匯入上開客戶所指定之臺灣地區受款人帳戶內（
    詳如附表(一)至(五)匯款日期、匯款銀行帳戶、匯款人、收款銀
    行帳戶、匯款金額及兌換需求欄所示），合計匯款總金額高
    達5524萬2694元，以當時匯差計算，其不法所得獲利金額達
    新臺幣（下同）22萬971 元（該不法所得偵查中於99年11月
    3 日已繳交國庫；另就附表(二)編號9 之匯款銀行「華南銀行
    」，附表(四)編號7 之匯款日期「96年10月25日」，業經公訴
    人於審理中更正為「玉山銀行」、「96年10月24日」）。
二、案經法務部調查局南部地區機動工作組移送臺灣高雄地方法
    院檢察署檢察官偵查起訴。
    理    由
壹、證據能力方面：
    本判決理由所援用之證據資料（含供述證據及非供述證據）
    ，被告、公訴人於本院言詞辯論終結前，均據本院於準備及
    審理程序逐一提示證據並告以要旨，公訴人、被告及其辯護
    人就該等證據資料，已表示同意作為證據等語明確（參本院
    卷第29反、40反頁），均未於言詞辯論終結前聲明異議，本
    院審酌上開證據之作成，並無違法或不當情形，且與本案待
    證事實相關，適當作為證據，依刑事訴訟法第159 條之5 第
    2 項、第1 項之規定，認均有證據能力。
貳、實體方面：
一、上揭犯罪事實，業據被告謝正雄於檢察官偵訊及本院審理中
    坦承不諱（參偵卷第33、34、170 頁，本院卷第26、27、40
    反、41正頁），核與證人李蕙君、洪華山、楊毅文於上開調
    查機關調詢、檢察官偵訊之證述（參調卷第28至31、34至36
    、37至40反頁，偵卷第18至20、33、34、124 、125 頁），
    以及證人林映志、林鐘豐、陳中誠、陳志明、張國南、劉昌
    明於調詢之證述（參調卷第41反至42反、43反、44正、45反
    、46正、64、65、120 至122 、131 反至132 反、135 反至
    136 反頁），參核相符。此外，並有兆豐銀行提供客戶謝正
    雄、張國南、劉昌明、陳志明帳戶存款約定書、客戶歷史檔
    案交易明細表，臺灣企銀提供客戶李蕙君帳戶開戶之基本資
    料、印鑑卡、存款交易明細查詢單各1 份（參調卷第171 至
    178 、179 至196 、197 至201 、202 至212 、213 至220
    頁）、匯款人李蕙君、謝正雄、張國南、劉昌明、陳志明之
    匯款申請書（參調卷第227 、228 、230 至232 、238 頁）
    ，及謝正雄入出境資訊連結作業1 份（參偵卷第182 、183
    頁）在卷可參，足堪佐證。再被告謝正雄、辯護人於檢察官
    偵訊時，均同意按查獲匯兌金額百分之4 ，計算其犯罪所得
    金額（22萬971 元），並於99年11月3 日將上開犯罪所得匯
    款繳交國庫，有台灣銀行高雄分行匯款申請書影本、高雄地
    檢署收據各1 份在卷可憑（參偵卷第177 、178 頁）。又證
    人李蕙君、洪華山、楊毅文均由同署檢察官以99年度偵字第
    4209號為不起訴處分確定（參偵卷第184 至189 頁）。堪認
    被告上開自白，核與卷內積極證據相符。本案事證明確，被
    告確有上開違反銀行法犯行，堪以認定，應依法論科。
二、按銀行法第29條第1 項所稱「匯兌業務」，係指行為人不經
    由現金之輸送，而藉與在他地之分支機構或特定人間之資金
    清算，經常為其客戶辦理異地間款項之收付，以清理客戶與
    第三人間債權債務關係或完成資金轉移之行為。而「國內外
    匯兌」則係謂銀行利用與國內異地或國際間同業相互劃撥款
    項之方式，如電匯、信匯、票匯等，以便利顧客國內異地或
    國際間交付款項之行為，代替現金輸送，了結國際間財政上
    、金融上及商務上所發生之債權債務，收取匯費，並可得無
    息資金運用之一種銀行業務而言。是凡從事異地間寄款、領
    款之行為，無論是否賺有匯差，亦不論於國內或國外為此行
    為，均符合銀行法第29條第1 項之「匯兌業務」規定。再者
    ，資金款項皆得為匯兌業務之客體，本無法定貨幣或外國貨
    幣等之限制，人民幣雖非我中華民國所承認之法定貨幣，但
    卻為中國大陸地區內部所定之具流通性貨幣，則人民幣係屬
    資金、款項，並無疑義（最高法院95年台上字地1079號、第
    5910號判決意旨參照）。本件地下匯兌模式為，在大陸地區
    之台商客戶如有人民幣之需求，先與被告或該大陸地區人士
    「王啟東」約定好兌換匯率，可在臺灣地區將新臺幣匯入被
    告提供其自己及張國南、劉昌明、陳志明兆豐銀行帳戶或李
    蕙君台灣企銀帳戶內，待謝正雄確認款項收取無誤後，由該
    大陸地區人士「王啟東」在大陸地區，交付等值之人民幣予
    其客戶；或在大陸地區經商之客戶如有新臺幣之需求，可在
    大陸地區將人民幣交付該大陸地區人士「王啟東」後，由該
    「王啟東」以電話或傳真通知謝正雄，再由謝正雄於台灣地
    區將等值之新臺幣款項以轉帳方式，匯入上開客戶所指定之
    臺灣地區受款人帳戶內（詳如附表(一)至(五)所示），為不特定
    之客戶完成資金之移轉，即具有將款項由甲地匯往乙地之功
    能，屬於辦理匯兌業務之範圍，應受銀行法第29條第1 項規
    定之規範。
三、次按刑事法若干犯罪行為態樣，本質上原具有反覆、延續實
    行之特徵，立法時既予特別歸類，定為犯罪構成要件之行為
    要素，則行為人基於概括之犯意，在密切接近之一定時、地
    持續實行之複次行為，倘依社會通念，於客觀上認為符合1
    個反覆、延續性之行為觀念者，於刑法評價上，即應僅成立
    1 罪。學理上所稱「集合犯」之職業性、營業性或收集性等
    具有重複特質之犯罪均屬之，例如經營、從事業務、收集等
    行為概念者是（最高法院95年度台上字第1079號判決意旨參
    照）。再銀行法第29條第1 項規定所稱「經營」、「辦理」
    ，本質上即屬持續實行之複次行為，具備反覆、延續之行為
    特徵。本件核被告謝正雄所為，係違反銀行法第29條第1 項
    非銀行不得經營辦理國外匯兌業務之規定，應依同法第125
    條第1 項規定處罰。本件被告與該大陸地區人士「王啟東」
    就本件非銀行不得經營辦理國內外匯兌業務之犯行，有犯意
    聯絡及行為分擔，皆為共同正犯。再被告使如附表(一)至(五)所
    示之不知情之匯款人或代理人李蕙君代為、代理執行匯款行
    為，應論以間接正犯。且被告係基於一個辦理大陸地區與臺
    灣地區匯兌業務之決意，於附表(一)至(五)所示之時間、匯款銀
    行帳戶、匯款人（客戶）、收款銀行帳戶、匯款金額、兌換
    需求幣別，持續反覆多次辦理臺灣地區與大陸地區之匯兌業
    務行為，未曾中斷，在法律概念上應僅有一個業務行為，其
    在附表(一)至(五)所示密切接近之時空內，多次辦理國內外匯兌
    行為，均包含於一匯兌業務行為內，應論以集合犯之包括一
    罪。
四、次按銀行法第125 條第1 項之法定刑度，於78年7 月17日修
    正前係「5 年以下有期徒刑、拘役或科或併科25萬元以下之
    罰金」，嗣於78年7 月17日修正為「1 年以上7 年以下有期
    徒刑，得併科新臺幣300 萬元以下之罰金」，再於89年11月
    1 日修正，提高為「3 年以上10年以下有期徒刑，得併科新
    臺幣1 億元以下之罰金」，復於93年2 月4 日將罰金刑修正
    ，提高至現行之「新臺幣1 千萬元以上2 億元以下」，並增
    定「其犯罪所得達新臺幣1 億元以上者，處7 年以上有期徒
    刑，得併科新臺幣2 千5 百萬元以上5 億元以下罰金」（本
    件被告行為均於上開修法後為之，無比較新舊法之問題），
    考其多次修法提高法定刑度，無非係針對地下投資公司或類
    似組織違法以高額利潤吸收民間游資，從事股票炒作、外匯
    、房地產等投機性活動，一旦週轉不靈或惡性倒閉，往往釀
    成金融風暴，並使投資大眾之利益遭受重大損害，故加重處
    罰以抑制並嚴懲地下投資公司之違法吸金行為；至「辦理國
    內外匯兌業務」，雖同為該條所規範，然非銀行辦理國內外
    匯兌，係違反政府匯兌管制之禁令，影響正常之金融秩序及
    政府對於資金之管制，不至於對整體金融體系及社會安定造
    成重大衝擊，因之「國內外匯兌業務」與「收受存款」、「
    受託經理信託資金」固同列為銀行法第125 條所應處罰之行
    為，然其不法內涵、侵害法益之範圍及大小均非可等同視之
    。本件被告謝正雄從事臺灣地區與大陸地區之匯兌業務，乃
    根源於兩岸政治情勢特殊以致行政上採取經濟管制，致使兩
    岸較乏直接通匯之正常管道，無法解決兩岸人民往來日益頻
    繁所產生之匯兌需求，方應運而生上開地下匯兌管道，確有
    當時較不得已之時空背景，而違反政府行政上對匯兌之管制
    ，惟其行為對於一般社會大眾之財產所造成損害較輕，佐以
    被告本件行為後，海峽兩岸政府已簽訂金融監理合作瞭解備
    忘錄（MOU ），核准本國銀行辦理對大陸地區之匯兌業務，
    反觀被告行為當時，礙於兩岸政治立場未能實行直接通匯，
    如對被告從事地下匯兌行為遽為課以重刑，且本次於93年2
    月4 日修正同時增定第125 條之4 第2 項規定：「犯第125
    條…之罪，在偵查中自白，如有犯罪所得並自動繳交全部所
    得財物者，減輕其刑；並因而查獲其他共犯者，減輕其刑至
    二分之一」。本件被告謝正雄於偵查中已自白犯罪（尚未查
    獲共犯即大陸地區人士「王啟東」），且於99年11月3 日將
    其不法所得金額（22萬971 元）自動繳交國庫，已如上述，
    依同第125 條之4 第2 項前段減輕其刑；並審酌被告違法從
    事臺灣地區與大陸地區之匯兌業務，所為影響國家對金融交
    易之管理，破壞金融秩序，暨其匯兌期間、匯兌總額尚鉅、
    不法所得金額非輕；惟念其犯後於偵、審時均坦承犯行，且
    所為對於一般社會大眾之財產較未造成直接影響，兼衡以被
    告前無犯罪前科紀錄，有臺灣高等法院被告前案紀錄表1 份
    在卷可按，素行尚可，暨其犯罪之動機、手段、智識程度（
    高職畢業）、生活狀況（現從事泥水工），檢察官對本案未
    具體求刑等一切情狀，量處如主文所示之刑，以資懲儆。
五、又查，被告前未曾受有期徒刑以上刑之宣告，有臺灣高等法
    院被告前案紀錄表1 份在卷可憑，其因一時失慮偶罹刑典，
    犯後於本院審理時已全部坦承犯行，其本件犯行，經此偵、
    審程序及刑之宣告，當知所警惕，信無再犯之虞，且被告及
    辯護人亦表示，願意捐款15萬元或20萬元之公益捐給公庫，
    以求處緩刑等語（參本院卷第46反、47正頁），本院認所宣
    告之刑以暫不執行為適當，爰併諭知緩刑5 年，並應向公庫
    支付新臺幣20萬元，以勵自新。又被告應於何時捐款給公庫
    ，係屬執行方法，宜俟判決確定後，由檢察官斟酌全案情節
    、被告資力酌定之，爰不予諭知履行期間，併此敘明。
六、末查，銀行法第136 條之1 規定：「犯本法之罪，因犯罪所
    得財物或財產上利益，除應發還被害人獲得請求損害賠償之
    人外，屬於犯人者，沒收之。如全部或一部不能沒收時，追
    徵其價額或以其財產抵償之」。本件被告已於偵查中將其犯
    罪所得金額（22萬971 元）自動繳交公庫，爰不另依本法條
    為被告上開犯罪所得應予沒收之宣告。至被告、張國南、劉
    昌明、陳志明、李蕙君或上開客戶於匯兌時，在附表所示各
    金融機構所填寫匯款申請書等資料，申辦後已屬該金融機構
    所有，尚非被告所有之物，爰不予宣告沒收，附此敘明。
據上論斷，應依刑事訴訟法第299 條第1 項前段，銀行法第125
條第1 項、第125 條之4 ，刑法第2 條第1 項前段、第11條前段
、第28條、第74條第1 項第1 款、第2 項第4 款，判決如主文。
本案經檢察官盧葆清到庭執行職務。
中    華    民    國    100   年    4     月    11    日
                  刑事第五庭  審判長法  官  李昆南
                                    法  官  劉美香
                                    法  官  林永村
以上正本係照原本作成。
如不服本判決應於收受本判決後10日內向本院提出上訴書狀，並
應敘述具體理由，如未敘述上訴理由者，應於上訴期間屆滿後20
日內補提理由書狀於本院（均須按他造當事人之人數附繕本）「
切勿逕送上級法院」。
中    華    民    國    100   年    4     月    11    日
                                    書記官  林同啟
本案論罪科刑之法條：
銀行法第29條第1項
除法律另有規定者外，非銀行不得經營收受存款、受託經理信託
資金、公眾財產或辦理國內外匯兌業務。
銀行法第125條第1項
違反第29條第1 項規定者，處3 年以上10年以下有期徒刑，得併
科新臺幣1 千萬元以上2 億元以下罰金。其犯罪所得達新臺幣1
億元以上者，處7 年以上有期徒刑，得併科新臺幣2500萬元以上
5 億元以下罰金。
第125 條之4 第2 項
犯第125 條、第125 條之2 、第125 條之3 之罪，在偵查中自白
，如有犯罪所得並自動繳交全部所得財物者，減輕其刑；並因而
查獲其他共犯者，減輕其刑至二分之一。
附表：
（一）謝正雄之兆豐銀行太平分行帳戶（帳號00000000000號）
┌──┬────┬──────┬───┬──────┬─────┬────┐
│編號│兌換日期│匯款銀行帳戶│匯款人│收款銀行帳戶│匯款金額即│兌換需求│
│    │即兌換日│            │即客戶│            │兌換金額（│        │
│    │        │            │      │            │新臺幣）  │        │
├──┼────┼──────┼───┼──────┼─────┼────┤
│1   │96.10.08│未顯示      │陳中誠│謝正雄之兆豐│100萬元   │兌換人民│
│    │        │            │      │銀行行帳戶  │          │幣      │
├──┼────┼──────┼───┼──────┼─────┼────┤
│2   │96.10.24│未顯示      │林映志│謝正雄之兆豐│99萬元    │兌換人民│
│    │        │            │      │銀行帳戶    │          │幣      │
├──┼────┼──────┼───┼──────┼─────┼────┤
│3   │96.11.29│未顯示      │林資常│謝正雄之兆豐│99萬3096元│兌換人民│
│    │        │            │      │銀行帳戶    │          │幣      │
├──┼────┼──────┼───┼──────┼─────┼────┤
│4   │96.10.31│未顯示      │洪華山│謝正雄之兆豐│250萬元   │兌換人民│
│    │        │            │      │銀行帳戶    │          │幣      │
├──┼────┼──────┼───┼──────┼─────┼────┤
│5   │96.11.22│未顯示      │洪華山│謝正雄之兆豐│107萬元   │兌換人民│
│    │        │            │      │銀行帳戶    │          │幣      │
├──┼────┼──────┼───┼──────┼─────┼────┤
│6   │96.12.04│未顯示      │洪華山│謝正雄之兆豐│306萬6000 │兌換人民│
│    │        │            │      │銀行帳戶    │元        │幣      │
├──┼────┼──────┼───┼──────┼─────┼────┤
│7   │96.12.12│未顯示      │洪華山│謝正雄之兆豐│200萬元   │兌換人民│
│    │        │            │      │銀行帳戶    │          │幣      │
├──┼────┼──────┼───┼──────┼─────┼────┤
│8   │96.12.31│謝正雄之兆豐│匯款人│高雄縣茄萣鄉│99萬元    │兌換新臺│
│    │        │銀行帳戶    │謝正雄│農會楊耀文帳│          │幣      │
│    │        │            │代理人│戶（帳號0011│          │        │
│    │        │            │李蕙君│0000000000）│          │        │
│    │        │            │      │（99年12月25│          │        │
│    │        │            │      │日高雄縣、市│          │        │
│    │        │            │      │合併後為高雄│          │        │
│    │        │            │      │市茄定區，上│          │        │
│    │        │            │      │開農會組織名│          │        │
│    │        │            │      │稱未變更，仍│          │        │
│    │        │            │      │依改制前原稱│          │        │
│    │        │            │      │，下同）    │          │        │
└──┴────┴──────┴───┴──────┴─────┴────┘
（二）李蕙君之台灣企銀帳戶（帳號00000000000號）
┌──┬────┬──────┬───┬──────┬─────┬────┐
│編號│匯款日期│匯款銀行帳戶│匯款人│收款銀行帳戶│匯款金額即│兌換需求│
│    │即兌換日│            │即客戶│            │兌換金額（│        │
│    │        │            │      │            │新臺幣）  │        │
├──┼────┼──────┼───┼──────┼─────┼────┤
│1   │96.09.28│華南銀行    │洪華山│李蕙君之台灣│58萬元    │兌換人民│
│    │        │            │      │中小企業銀行│          │幣      │
│    │        │            │      │帳戶        │          │        │
├──┼────┼──────┼───┼──────┼─────┼────┤
│2   │96.10.19│華泰銀行    │陳中誠│李蕙君之台灣│87萬480元 │兌換人民│
│    │        │            │      │中小企業銀行│          │幣      │
│    │        │            │      │帳戶        │          │        │
├──┼────┼──────┼───┼──────┼─────┼────┤
│3   │96.10.24│華泰銀行    │陳中誠│李蕙君之台灣│99萬元    │兌換人民│
│    │        │            │      │中小企業銀行│          │幣      │
│    │        │            │      │帳戶        │          │        │
├──┼────┼──────┼───┼──────┼─────┼────┤
│4   │96.10.26│元大銀行    │林資常│李蕙君之台灣│99萬元    │兌換人民│
│    │        │            │      │中小企業銀行│          │幣      │
│    │        │            │      │帳戶        │          │        │
├──┼────┼──────┼───┼──────┼─────┼────┤
│5   │96.10.30│元大銀行    │林資常│李蕙君之台灣│95萬元    │兌換人民│
│    │        │            │      │中小企業銀行│          │幣      │
│    │        │            │      │帳戶        │          │        │
├──┼────┼──────┼───┼──────┼─────┼────┤
│6   │96.10.30│華南銀行    │洪華山│李蕙君之台灣│353萬3130 │兌換人民│
│    │        │            │      │中小企業銀行│元        │幣      │
│    │        │            │      │帳戶        │          │        │
├──┼────┼──────┼───┼──────┼─────┼────┤
│7   │96.11.16│華南銀行    │洪華山│李蕙君之台灣│90萬元    │兌換人民│
│    │        │            │      │中小企業銀行│          │幣      │
│    │        │            │      │帳戶        │          │        │
├──┼────┼──────┼───┼──────┼─────┼────┤
│8   │96.11.22│華南銀行    │洪華山│李蕙君之台灣│112萬5000 │兌換人民│
│    │        │            │      │中小企業銀行│元        │幣      │
│    │        │            │      │帳戶        │          │        │
├──┼────┼──────┼───┼──────┼─────┼────┤
│9   │97.01.17│玉山銀行（起│洪華山│李蕙君之台灣│80萬元    │兌換人民│
│    │        │訴書原載華南│      │中小企業銀行│          │幣      │
│    │        │銀行，更正）│      │帳戶        │          │        │
└──┴────┴──────┴───┴──────┴─────┴────┘
（三）張國南之兆豐銀行太平分行帳戶（帳號00000000000號）
┌──┬────┬──────┬───┬──────┬─────┬────┐
│編號│匯款日期│匯款銀行帳戶│匯款人│收款銀行帳戶│匯款金額即│兌換需求│
│    │即兌換日│            │即客戶│            │兌換金額（│        │
│    │        │            │      │            │新臺幣）  │        │
├──┼────┼──────┼───┼──────┼─────┼────┤
│1   │96.09.14│未顯示      │陳中誠│張國南之兆豐│24萬8667元│兌換人民│
│    │        │            │      │銀行帳戶    │          │幣      │
├──┼────┼──────┼───┼──────┼─────┼────┤
│2   │96.09.19│未顯示      │洪華山│張國南之兆豐│99萬元    │兌換人民│
│    │        │            │      │銀行帳戶    │          │幣      │
├──┼────┼──────┼───┼──────┼─────┼────┤
│3   │96.10.24│未顯示      │林映志│張國南之兆豐│99萬元    │兌換人民│
│    │        │            │      │銀行帳戶    │          │幣      │
├──┼────┼──────┼───┼──────┼─────┼────┤
│4   │96.10.30│未顯示      │林映志│張國南之兆豐│93萬元    │兌換人民│
│    │        │            │      │銀行帳戶    │          │幣      │
├──┼────┼──────┼───┼──────┼─────┼────┤
│5   │96.11.29│未顯示      │陳中誠│張國南之兆豐│99萬5000元│兌換人民│
│    │        │            │      │銀行帳戶    │          │幣      │
├──┼────┼──────┼───┼──────┼─────┼────┤
│6   │97.01.03│張國南之兆豐│匯款人│高雄縣茄萣鄉│99萬元    │兌換新臺│
│    │        │銀行帳戶    │張國南│農會楊進發帳│          │幣      │
│    │        │            │代理人│戶（帳號0011│          │        │
│    │        │            │李蕙君│0000000000）│          │        │
└──┴────┴──────┴───┴──────┴─────┴────┘
（四）劉昌明之中國國際商銀帳戶（帳號00000000000號）
┌──┬────┬──────┬───┬──────┬─────┬────┐
│編號│匯款日期│匯款銀行帳戶│匯款人│收款銀行帳戶│匯款金額即│兌換需求│
│    │即兌換日│            │即客戶│            │兌換金額（│        │
│    │        │            │      │            │新臺幣）  │        │
├──┼────┼──────┼───┼──────┼─────┼────┤
│1   │96.09.14│未顯示      │洪華山│劉昌明之中國│100萬元   │兌換人民│
│    │        │            │      │國際商銀帳戶│          │幣      │
├──┼────┼──────┼───┼──────┼─────┼────┤
│2   │96.09.19│未顯示      │洪華山│劉昌明之中國│220萬元   │兌換人民│
│    │        │            │      │國際商銀帳戶│          │幣      │
├──┼────┼──────┼───┼──────┼─────┼────┤
│3   │96.09.26│未顯示      │洪華山│劉昌明之中國│61萬5000元│兌換人民│
│    │        │            │      │國際商銀帳戶│          │幣      │
├──┼────┼──────┼───┼──────┼─────┼────┤
│4   │96.09.27│未顯示      │洪華山│劉昌明之中國│300萬元   │兌換人民│
│    │        │            │      │國際商銀帳戶│          │幣      │
├──┼────┼──────┼───┼──────┼─────┼────┤
│5   │96.10.17│未顯示      │洪華山│劉昌明之中國│101萬6500 │兌換人民│
│    │        │            │      │國際商銀帳戶│元        │幣      │
├──┼────┼──────┼───┼──────┼─────┼────┤
│6   │96.10.24│未顯示      │林映志│劉昌明之中國│99萬元    │兌換人民│
│    │        │            │      │國際商銀帳戶│          │幣      │
├──┼────┼──────┼───┼──────┼─────┼────┤
│7   │96.10.24│未顯示      │林映志│劉昌明之中國│99萬元    │兌換人民│
│    │（起訴書│            │      │國際商銀帳戶│          │幣      │
│    │原載25日│            │      │            │          │        │
│    │，更正）│            │      │            │          │        │
├──┼────┼──────┼───┼──────┼─────┼────┤
│8   │96.10.31│未顯示      │洪華山│劉昌明之中國│250萬元   │兌換人民│
│    │        │            │      │國際商銀帳戶│          │幣      │
├──┼────┼──────┼───┼──────┼─────┼────┤
│9   │96.11.29│未顯示      │陳中誠│劉昌明之中國│99萬5000元│兌換人民│
│    │        │            │      │國際商銀帳戶│          │幣      │
├──┼────┼──────┼───┼──────┼─────┼────┤
│10  │96.12.04│未顯示      │洪華山│劉昌明之中國│238萬元   │兌換人民│
│    │        │            │      │國際商銀帳戶│          │幣      │
├──┼────┼──────┼───┼──────┼─────┼────┤
│11  │96.12.12│未顯示      │洪華山│劉昌明之中國│200萬元   │兌換人民│
│    │        │            │      │國際商銀帳戶│          │幣      │
├──┼────┼──────┼───┼──────┼─────┼────┤
│12  │96.12.27│未顯示      │洪華山│劉昌明之中國│275萬9000 │兌換人民│
│    │        │            │      │國際商銀帳戶│元        │幣      │
├──┼────┼──────┼───┼──────┼─────┼────┤
│13  │96.12.28│劉昌明之中國│匯款人│高雄縣茄萣鄉│170萬元   │兌換新臺│
│    │        │國際商銀帳戶│劉昌明│農會楊毅文帳│          │幣      │
│    │        │            │代理人│戶（帳號0011│          │        │
│    │        │            │李蕙君│0000000000）│          │        │
└──┴────┴──────┴───┴──────┴─────┴────┘
（五）陳志明之兆豐銀行太平分行帳戶（帳號00000000000）
┌──┬────┬──────┬───┬──────┬─────┬────┐
│編號│匯款日期│匯款銀行帳戶│匯款人│收款銀行帳戶│匯款金額即│兌換需求│
│    │即兌換日│            │即客戶│            │兌換金額（│        │
│    │        │            │      │            │新臺幣）  │        │
├──┼────┼──────┼───┼──────┼─────┼────┤
│1   │96.11.20│未顯示      │洪華山│陳志明之兆豐│61萬5821元│兌換人民│
│    │        │            │      │銀行帳戶    │          │幣      │
├──┼────┼──────┼───┼──────┼─────┼────┤
│2   │96.11.29│未顯示      │林資常│陳志明之兆豐│130萬元   │兌換人民│
│    │        │            │      │銀行帳戶    │          │幣      │
├──┼────┼──────┼───┼──────┼─────┼────┤
│3   │96.12.28│陳志明之兆豐│匯款人│高雄縣茄萣鄉│170萬元   │兌換新臺│
│    │        │銀行帳戶    │陳志明│農會吳永茂帳│          │幣      │
│    │        │            │代理人│戶（帳號0011│          │        │
│    │        │            │李蕙君│0000000000）│          │        │
├──┼────┼──────┼───┼──────┼─────┼────┤
│4   │97.01.03│陳志明之兆豐│匯款人│高雄縣茄萣鄉│99萬元    │兌換新臺│
│    │        │銀行帳戶    │陳志明│農會楊進發帳│          │幣      │
│    │        │            │代理人│戶（帳號0011│          │        │
│    │        │            │李蕙君│0000000000）│          │        │
└──┴────┴──────┴───┴──────┴─────┴────┘